【裁判字號】    89,自緝,22
【裁判日期】    890531
【裁判案由】    侵占
【裁判全文】
臺灣臺南地方法院刑事判決                          八十九年度自緝字第二二號
    自  訴  人  乙○○○
    被      告  甲○○
右列被告因侵占案件，經自訴人提起自訴，本院判決如左：
    主  文
甲○○意圖為自己不法之所有，而侵占自己持有他人之物，處有期徒刑伍月。
    事  實
一、甲○○原以其所有車牌號碼為Ｕ八—六○九號之自小客車靠行在峰鵬交通有限公
    司，於八十八年四月間將上開車輛以新臺幣（下同）十萬元之代價讓渡與乙○○
    ○，並自同年月二十六日起向乙○○○承租上開車輛而營業，雙方約定租金為每
    日八百元，詎甲○○共給付租金二萬八千五百元後，竟意圖為自己不法之所有，
    將其持有之該部車輛侵占入己，繼續使用並潛逃無蹤，致乙○○○無從追索始知
    上情，而上開車輛於八十九年一月間業已遺失，甲○○迄今亦未償還應繳納之租
    金予乙○○○。
二、案經乙○○○向本院提起自訴。
    理  由
一、訊據被告甲○○固對於右揭時地原以其自有之上揭車輛靠行在峰鵬交通有限公司
    ，後以每日租金八百元之代價承租前揭車輛，車輛現已遺失等情均供承不諱，惟
    矢口否認有何侵占犯行，辯稱：伊因沒錢，才以該輛車作為抵押向自訴人借款十
    萬元，自訴人先將利息扣掉而給伊九萬五千元，並說第一個月要繳一萬四千五百
    元，第二期繳一萬四千元，伊也繳納，當時自訴人要伊簽讓渡書、合約書及十張
    本票，自訴人也沒有說車子要過戶云云。經查右揭事實業據自訴人乙○○○指訴
    甚詳，並有讓渡書、行照、營業小客車租日合約書及存證信函各一份附卷足稽，
    且為被告自承確向自訴人承租上開車輛，而車輛現已遺失等情不諱。被告雖以上
    揭情詞置辯，然此已為自訴人堅決否認在卷，且內容為：將牌照號碼Ｕ八—六○
    九號之車輛確實讓度予峰鵬汽車有限公司乙○○○無訛，自即日起該車所有權歸
    於台端（即指乙○○○）管理之前開讓渡書，及上揭租日合約書確為被告所親簽
    等情，並為被告所自承在卷，被告復無法提供任何證據資料供本院調查以實其所
    辯當時確係以車輛質押借款而非讓與所有權予自訴人，所繳付予自訴人之款項為
    其償還之借款，而非租金等語為真，自難認其所辯為真。且參被告僅給付部分租
    金後即不知去向，且上揭車輛於八十九年一月間遺失，被告復未將此情告知自訴
    人，迄今猶未返還所積欠自訴人之租金，亦無法歸還上開車輛等一切情狀，足認
    被告確具為自己不法所有之意圖至明，是其所辯顯無可採。綜上所陳，被告有侵
    占之犯行甚明。本件事證已甚明確，被告犯行洵堪認定。
二、核被告甲○○意圖為自己不法之所有，而侵占自己持有他人之物，所為係犯刑法
    第三百三十五條第一項之罪。爰審酌被告犯罪之動機、目的、手段、所生危害、
    犯罪後迄未與自訴人和解償付損失，亦未將車輛歸還等一切情狀，量處如主文所
    示之刑，以資懲儆。
據上論斷，應依刑事訴訟法第二百九十九條第一項前段，刑法第三百三十五條第一項
，罰金罰鍰提高標準條例第一條前段，判決如主文。
中      華      民      國      八十九      年    五    月    三十一    日
                              臺灣臺南地方法院刑事第四庭
                                      法  官  楊惠芬
右正本證明與原本無異。
如不服本判決，應於送達後十日內向本院提出上訴狀。
                                      書記官  江芳耀
中      華      民      國      八十九      年    五    月    三十一    日
附錄本案論罪科刑法條全文：
刑法第三百三十五條第一項：
意圖為自己或第三人不法之所有，而侵占自己持有他人之物者，處五年以下有期徒刑
、拘役或科或併科一千元以下罰金。


司法院資訊處製作；財團法人民間司法改革基金會備份。
